臺灣高等法院臺中分院刑事判決　　　　　　　　　　九十年度上訴字第二○三九號
　　上　訴　人
　　即　被　告　乙○○
　　選任辯護人　本院公設辯護人　丙○○
右上訴人因違反槍砲彈藥刀械管制條例案件，不服台灣台中地方法院九十年度訴字第
一八六七號中華民國九十年八月二十九日第一審判決（起訴案號：台灣台中地方法院
檢察署九十年度偵字第一二○四九號），提起上訴，本院判決如左：
      主  文
原判決撤銷。
乙○○未經許可，寄藏手槍，處有期徒刑伍年陸月，併科罰金新台幣參拾萬元；罰金
如易服勞役，以罰金總額與陸個月之日數比例折算。
扣案制式點三八手槍壹枝沒收。
    事  實
一、乙○○未經許可，自民國八十九年七月間，在台中市旱溪旁旱溪廣場停車場受真
    實姓名不詳，綽號「阿成」朋友之託（雖其於偵審程序中供稱，該名友人真實姓
    名為「林建成」，惟未能提供年籍據以查證），而寄藏具殺傷力之制式點三八手
    槍壹枝，子彈四顆。乙○○於九十年六月三十日十六時五分許，在台中縣潭子鄉
    ○○村○○路○段三十號大同電器公司潭子服務站，因不滿有人併排停車擋住友
    人吳家菘所駕駛之２Ｋ—七一○八號自小客車，竟朝天花板射擊一發子彈洩憤後
    離去，嗣於九十年七月八日十三時四十五分許，在台中市○○路○段一五一號星
    瑪汽車旅館三一五室為警查獲，並扣得制式點三八手槍壹枝，子彈三顆（已於鑑
    驗時試射完畢）。
二、案經台中縣警察局豐原分局報告臺灣臺中地方法院檢察署檢察官偵查起訴。
    理  由
一、訊據上訴人即被告乙○○於警訊、偵查、原審及本院調查及審理中均對右開寄藏
    槍彈並曾開槍洩憤之犯行坦承不諱，但辯稱扣案之手槍並非制式云云，其於警訊
    中供稱：「（警方於現場查扣非法槍械子彈為何人所有？）警方於現場查獲之點
    三八口徑，美製轉輪手槍乙把，及子彈三發是我朋友綽號「阿成」寄放給我保管
    的。」；「（綽號「阿成」之真實年籍為何？何時何地寄放給你？你寄藏何處？
    ）綽號「阿成」姓名叫林建成，六十八年次左右，住台中市東區，詳細住址我不
    清楚，朋友介紹認識的，在台中市旱溪旁旱溪廣場停車場內，時間大約是在八十
    九年七、八月間，詳細時間我忘記了，不一定藏放何處，有時放在自己房內，有
    時藏在自宅廚房流理檯內。」；並供承於九十年六月三十日下午三時許與朋友吳
    家菘及其他朋友（大同公司服務站人員）飲酒吃飯，後因伊等車子遭乙部貨車擋
    住（並排停車），無法開出，伊叫車主把車子移開，該車主口氣不悅且不理會伊
    ，伊就從黑色皮包內拿出點三八口徑手槍，就朝大同公司服務站的天花板開了乙
    槍後離去等語（見偵查卷第六頁反面至第七頁）。於偵查中亦供稱：警方查獲之
    制式轉輪手槍及子彈三發係伊朋友林建成所有，並於八十九年七、八月左右在台
    中市旱溪旁之旱溪廣場交付予伊寄藏，伊即將之藏放其住處房間內，嗣於九十年
    六月三日下午四點五分左右，伊在潭子鄉○○村○○路○段三十號大同公司潭子
    服務站，因大貨車並排停車阻擋之糾紛，遂使用前開手槍朝服務站天花板開一槍
    ，當時伊僅係要嚇人，並無恐嚇之意思等語（偵查卷第二十一頁）；於原審及本
    院調查審理中亦為相同內容之供詞（原審卷第二十三頁；本院卷第十八頁至第十
    九頁）。被告所為供述，前後一致，應無虛偽。且查：
    (一)被告自白開槍洩憤情節，核予證人吳家菘於警訊中所證：「我係於本（九十）
      年六月三十日下午二十許，於台中縣潭子鄉○○村○○路與人吃飯時，我朋友
      乙○○打電話與我聯繫，我便邀約他前來一同吃飯，飯後我與他離去要前往潭
      子鄉○○村○○路○段三十號大同電器服務站前開車離去時，發現有一部車輛
      擋住我的車（該車車號我不記得），此時友人乙○○便與該車車主理論、發生
      爭吵，爭吵時乙○○可能是因為喝了不少酒，過於衝動，便從所帶皮包拔出一
      把手槍、朝該服務站天花板及發手槍，因當時事發突然，我來不及阻止，發生
      後我便與他駕車離去前往至台中市○○路與崇德路口後，他便下車離去。」（
      偵查卷第九頁反面）。
　　(二)此外並有扣案手槍一把、子彈三顆扣案可佐。且扣案手槍及子彈經檢察官送請
      內政部刑事警察局鑑定，該局以九十年七月十三日刑鑑字第一二三七一五號鑑
      驗通知書函覆表示：「一、送鑑制式點38手槍壹枝（槍枝管制編號00000
      00000），認係口徑0.38吋之轉輪手槍，槍上具“ARMSCOR  200  CAL 38
      SPL  ”之標記，具伍條右旋來復線，槍號為“20088”，機械性能良好，認具
      殺傷力。二、送鑑制式子彈參顆（均經試射），認均係制式口徑0.38吋轉輪手
      槍用之子彈，其彈底標記為“ACP  98 SPL 38”，認均具殺傷力。」，有上開
      鑑驗通知書一份在卷可稽（偵查卷第二十四頁、第二十五頁間）。被告辯稱：
      扣案之手槍並非制式手槍，不足採信。本件事證明確，被告犯行堪以認定，應
      予論罪科刑。
二、被告所為，核犯槍砲彈藥刀械管制條例第七條第四項之未經許可寄藏手槍罪，及
    同條例第十二條第四項之未經許可寄藏子彈罪。被告持有槍、彈之行為，為寄藏
    行為之當然結果，不另論罪。被告以同一寄藏行為而觸犯上開二項罪名，為想像
    競合犯，應從一重之未經許可寄藏手槍罪處斷。另同條例第十八條第四項前段固
    規定：「犯本條例之罪，於偵查或審判中自白，並供述全部槍砲、彈藥、刀械之
    來源及去向，因而查獲或因而防止重大危害治安事件之發生者，減輕或免除其刑
    。」惟查被告僅供稱所寄藏之槍、彈係六十八年次綽號「阿成」之林建成所交付
    ，惟又稱其已死亡，並無法具體供出其住所，則與上開減免刑罰之規定尚有未符
    ，無從據以減免刑責，附此敘明。又被告行為後，槍砲彈藥刀械管制條例第十九
    條有關宣告強制工作規定業經九十年十一月十四日公布刪除，並於同年月十六日
    生效，比較新舊法結果，以新法規定較有利於被告，自應適用新法，不再為強制
    工作之宣告。
三、原審予以論科，固非無據，惟：(1)被告行為後，槍砲彈藥刀械管制條例第十九條
    規定業經刪除，新法較有利於被告，原審未及比較適用，尚有未符；(2)扣案之子
    彈三顆，業經送驗試射，擊發後已無殺傷力，非屬違禁物品，且非被告所有供犯
    罪所用之物，毋庸為沒收之諭知，原審以之為違禁物而予沒收，同有未恰。被告
    上訴否認所寄藏之手槍為制式，雖無理由，惟原審判決既有上開可議之處，仍應
    由本院予以撤銷改判。爰審酌被告明知槍械係屬違禁物品，猶自恃其能長期持有
    ，寄藏槍、彈，且持上開槍彈開槍洩憤，對社會治安危害非輕等一切情狀，量處
    如主文所示之刑，並諭知罰金易服勞役之折算標準，以示懲儆。扣案制扣案制式
    點三八手槍一枝，係違禁物，應依刑法第三十八條第一項第依款之規定，予以宣
    告沒收。另扣案之子彈三顆，業經送驗試射，擊發後已無殺傷力，非屬違禁物品
    （最高法院八十六年度台上字第四八一三號、八十六年度第六二五八號判決可資
    參照），毋庸再為沒收之諭知，併此敘明。
據上論斷，應依刑事訴訟法第三百六十九條第一項前段、第三百六十四條、第二百九
十九條第一項前段，槍砲彈藥刀械管制條例第七條第四項、第十二條第四項，刑法第
十一條前段、第三十八條第一項第一款、第四十二條第三項、第五十五條，罰金罰鍰
提高標準條例第二條，判決如主文。
本案經檢察官甲○○到庭執行職務
中      華      民      國    九十一    年      一      月      二      日
                                   臺灣高等法院臺中分院刑事第九庭
                                         審判長法  官　陳  筱  珮
                                               法　官  康  應  龍
                                               法　官　趙  春  碧
右正本證明與原本無異。
如不服本判決應於收受送達後十日內向本院提出上訴書狀，其未敘述上訴之理由者並
得於提起上訴後十日內向本院補提理由書（均須按他造當事人之人數附繕本）。
                                               書記官  陳  文  琴
中      華      民      國　  九十一     年      一       月     四     日
附錄本件論罪科刑法條：
槍砲彈藥刀械管制條例第七條
未經許可，持有、寄藏或意圖販賣而陳列第一項所列槍砲、彈藥者，處五年以上有期
徒刑，併科新台幣一千萬元以下罰金。
槍砲彈藥刀械管制條例第十二條第四項
未經許可，持有、寄藏或意圖販賣而陳列子彈者，處五年以下有期徒刑，併科新台幣
三百萬元以下罰金。
                                                              　　　　　Ｆ
